臺灣高等法院臺中分院刑事判決　 96年度重上更(四)字第13號
上　訴　人
即　被　告　甲○○
上列上訴人因違反水利法案件，不服臺灣苗栗地方法院87年度訴
字第335號中華民國89年12月6日第一審判決（起訴案號：臺灣苗
栗地方法院檢察署87年度偵字第1156號），提起上訴，本院判決
後，經最高法院第4次發回，本院更審判決如下：
    主  　文
原判決撤銷。
甲○○連續違反主管機關為保護水道，禁止在行水區內擅採砂石
之規定，致生公共危險，處有期徒刑壹年。
    犯罪事實
一、甲○○為冉在砂石行負責人，為採取砂石販售圖利，明知如
    附圖所示標示黃色部分土地，係經臺灣省政府以74年6月8日
    府建字第148558號公告，坐落在中港溪河川之行水區內，未
    經許可不得擅採砂石，以保護水道，避免發生公共危險，竟
    基於擅採砂石之概括犯意，自民國83年間某月日起，在上開
    附表所示土地上，連續利用挖土機擅採砂石，違反在行水區
    內禁止擅採砂石之規定，所採取之砂石，均由其經營之冉在
    砂石行加工後販賣圖利，結果造成如附圖所示標示黃色部分
    成為水塘，造成行水區內自己之土地大量流失，致妨礙該行
    水區○○路穩定及影響河川改道、危及鄰地等公共危險。經
    民眾檢舉，而於87年1月7日，經臺灣苗栗地方法院檢察署檢
    察官會同苗栗縣政府建設局承辦人員前往現場勘驗而查獲。
二、案經臺灣苗栗地方法院檢察署檢察官主動偵查起訴。
    理　　由
一、按證人、鑑定人依法應具結而未具結者，其證言或鑑定意見
    ，不得作為證據，刑事訴訟法第158條之3定有明文。查證人
    即苗栗縣政府河川水利課課員劉家智於87年6月12日偵查中
    所為之陳述，及於87年11月17日、89年11月24日原審審理中
    所為之陳述，依法均應具結而未具結，無證據能力，合先敘
    明。
二、訊據上訴人即被告甲○○（下稱被告）矢口否認有在上開行
    水區內擅採砂石之犯行，辯稱：伊自69年間起設立冉在砂石
    行，於中港溪禁採砂石前在砂石場內已累積存放砂石約4000
    00立方公尺，禁採後伊即未在該河川地挖取砂石，僅將存放
    砂石場內之砂石加工成細砂出售，該土地上之坑洞係在70年
    間就形成，伊並未挖取；另該處位置距中港溪主流路至少在
    100公尺外，屬河川區域之高灘地，不會影響中港溪水流流
    路之穩定，亦無使鄰地土地流失之虞，不會致生公共危險云
    云。經查：
  (一)被告自83年間某月日起，未經許可在上開如附圖所示標示黃
    色部分行水區內擅採砂石之事實，有下列事證可資證明：
  (1)如附圖標示黃色部分所示之土地，其中如附表編號1至5所示
    5 筆土地，為被告所有，登記名義人分別為被告及案外人練
    華文，其中如附表編號6之苗栗縣頭份鎮○○段○○段976地
    號土地，為頭份鎮所有，此有土地登記簿謄本在卷可稽（見
    臺灣苗栗地方院檢察署87年度他字第689號卷宗第7至28頁）
    ，並迭據被告於原審審理中供稱「（問：提示卷附兩紅色區
    塊土地是否為你所有？）大區塊土地都是我的」，「（問：
    練華文、蔡靜芬與你之關係？）地號966、967之1、963這3
    筆土地都是我的，因無法移轉登記，所以還登記在練華文、
    蔡靜芬名下，但都是我買的」等語（見原審卷宗第18、26頁
    ）。至被告雖在上開976地號土地上挖取砂石，惟其於本院
    審理中供稱「（問：為何挖到練華文及頭份鎮公所所有的土
    地？）練華文那都是我的土地。但登記在練華文的名下，頭
    份鎮公所的我不知道會挖到」等語（見本院本審卷宗第31頁
    背面），核被告挖取如附圖標示黃色部分所示土地上之砂石
    ，其中坐落在976地號上土地面積甚小，與被告所有之如附
    表所示5筆土地緊緊相鄰，且證人即苗栗縣政府河川水利課
    課員劉家智於原審具結證稱「（問：本案之私有土地是否為
    行水區域內？）是的」，「（問：那塊所挖之土地是甲○○
    所有？）是」等語（見原審卷宗第10頁），足認被告供稱其
    不知挖到頭份鎮公所的土地一節非虛，則被告在如附圖標示
    黃色部分所示土地上挖取砂石，雖有越界挖及上開976地號
    土地上小面積之砂石，尚難遽認其有不法所有之意圖，而論
    以竊盜罪。
  (2)如附圖標示黃色部分所示土地，業經臺灣省政府以74年6月8
    日府建字第148558號公告為中港溪河川行水區內，有臺灣省
    政府公告1紙在卷可稽（見本院更三審卷宗第42頁），並有
    苗栗縣政府94年8月29日府建石字第0940093882號函1件（見
    本院更二審卷宗第38頁）、及經濟部水利署第二河川局95年
    8 月2日水二管字第09502006550號函1件（見本院更三審卷
    宗第40頁）在卷可考。而上開土地因位於行水區域線內，亦
    經苗栗縣政府於84年8月4日公告停止受理土石採取申請，此
    有苗栗縣政府以89年7月21日89府建河字第8900059277號函1
    件在卷可稽（見原審卷宗第105頁、106頁）。又按被告行為
    後，水利法第78條第1項第3款擅採砂石規定部分，修正為第
    78 條之1為第3款，即「河川區域內之下列行為應經許可：
    三、採取或堆置土石」，範圍由「行水區」修正為「河川區
    域內」，而其定義雖略有不同，惟前揭6筆如附圖所示標示
    黃色部分土地，仍位於河川區域內，此亦經水利署第二河川
    局查復屬實，有該局93年11月16日水二管字第09302008640
    號函可稽（見本院更一審卷宗第64頁至第71頁）。
  (3)被告於原審供稱「（問：提示卷附兩紅色區塊土地是否為你
    所有？）大區塊土地都是我的」，「（問：這2處紅色區塊
    都是你挖掘的？）是我挖的」，「（問：那2個水塘到何時
    停止開挖？）他們來查報之後就沒再挖」，「（問：挖這2
    處砂石做何用？）挖去加工的」，「（問：這2個水塘挖到
    何時才停止？）83年開始挖，到86年底劉家智來取締後才停
    止」等語（見原審卷宗第18、19、26頁背面）；又證人即河
    川駐衛警張國興於本院前審履勘現場時具結證稱「84年8月
    縣府公告禁止採砂後，被告先將先前開採堆置之砂石加工出
    售，但於售罄後，仍於85、86年間在他自有土地深挖，經民
    眾檢舉後，我有對他勸導，但他不聽」等語（見本院90年度
    上訴字第110號卷宗第60、61頁）。又參酌卷附之85年7月27
    日、87年3月15日、85年7月27日、87年3月13日、87年8月13
    日、87年10月31日、87年11月9日、87年11月26日於現場所
    拍攝之照片顯示（見本院上訴審卷宗第68頁至第73頁、87年
    度偵字第5466號卷宗第34頁至第36頁），該水塘之形狀時有
    變動，益見證人劉家智、張國興所述屬實。被告事後翻異前
    詞，辯稱上揭坑洞係在70年間就形成，伊並未挖取云云，顯
    不可採。
  (4)被告所挖掘之2處地點，其坐落位置，究明如下：
  檢察官於偵查中業已指示苗栗縣政府委請民間公司參考河川
    圖籍測量結果，有大、小2處坑洞，面積分別為5445平方公
    尺（本判決以代號Ａ1稱之，下同）、1090平方公尺（本判
    決以代號Ａ2稱之，下同），共計6535平方公尺，深度均約
    12公尺，並因積水而成水塘，有河川測量圖及照片在卷可憑
    （見87年度偵字第1156 號卷宗第11頁證物封套）。
  上開坑洞代號Ａ1所示土地，經檢察官於另案偵查中指示苗
    栗縣頭份地政事務所測量員測量結果，確係坐落在如附表所
    示6筆土地之上，有土地複丈成果圖在卷可稽（見臺灣苗栗
    地方院檢察署87年度他字第689號卷宗第6頁）。
  又上開代號Ａ1、Ａ2土地，經本院前審函請水利署第二河川
    局以河川圖套繪結果，坑洞代號Ａ1所示土地，其中坐落在
    如附表所示6筆地號土地中之如本判決附圖標示黃色所示土
    地，係位於中港溪行水區（河川區域）內，而除上開本判決
    附圖標示黃色所示土地外之其餘坑洞代號Ａ1所示土地，則
    位於中港溪行水區（河川區域）之外，至坑洞代號Ａ2所示
    土地，亦全部位於中港溪行水區（河川區域）之外，此有該
    局93年11月16日水二管字第09302008640號函及土地坐落位
    置圖在卷可稽（見本院93年度重上更(一)字第149號卷宗第64
    、65、68、69、70頁）。
  綜觀上述各次測量及套繪結果，堪信被告所挖掘之2處地點
  　，其中如本判決附圖標示黃色所示土地，確係位於行水區內
    ，被告確有在行水區內擅採砂石之行為。
  (二)被告係「冉在砂石行」負責人，於73年間經苗栗縣政府核准
    在苗栗縣頭份鎮○○段510號土地採區採取土石以販售營利
    ，嗣因未依規定在原先核准之採區採取土石，經民眾檢舉，
    苗栗縣政府於82年7月12日派員前往勘查，發現被告於採區
    邊緣濫挖超深約2．5公尺，乃要求被告應於82年7月20日前
    恢復原狀，被告請求寬限至82年7月25日改善完竣，經苗栗
    縣政府於82年7月26日派員至現場勘查，發現並未改善，乃
    依違反水利法規定予以行政處分，嗣被告提起訴願、再訴願
    及行政訴訟等程序，於84年2月27日經行政法院裁定駁回其
    訴願而告確定，此業據苗栗縣政府於89年7月21日以89府建
    河字第800059277號函復原審法院在卷可稽，經本院查核各
    相關資料結果，被告於84年2月27日前獲准採取砂石之地點
    ，為苗栗縣頭份鎮○○段510號土地，係在中港溪南岸，而
    本案系爭地點則在中港溪北岸，兩者地點顯然不同，則被告
    經營冉在砂石行，在被禁採砂石前，縱累積挖取存放砂石約
    400,000立方公尺，惟豈可能將其在中港溪南岸挖取之砂石
    ，全部存放在中港溪北岸？縱被告將所挖取之砂石全部存放
    在中港溪北岸，倘其在該處係取用自己先前堆置之數量為
    400,000立方公尺之砂石，亦不可能在該處造成上揭面積共
    6535平方公尺，深度約12公尺、砂石數量約78420平方公尺
    （即6535平方公尺×12公尺）之Ａ1、Ａ2水塘（因被告如確
    實僅取走原先所堆放之砂石，則堆放之位置於該砂石取走後
    ，應回復為原來堆放前之現況，不可能變成二個深潭。），
    被告此部分辯解，顯與事實不符，不可採信。至苗栗縣政府
    於86年間以冉在砂石行非法佔用河川行水區設置砂石廠違反
    水利法規裁處罰鍰新台幣9萬元，被告以其砂石廠係位於河
    川行水區域外之私有土地，請求撤銷原處分，苗栗縣政府會
    同省水利局第二工程處現場會勘，同意撤銷原處分一節，固
    有冉在砂石行申請書及苗栗縣政府函在卷可稽，然此係就被
    告之砂石廠是否有佔用河川行水區域所為之撤銷處分，不足
    採為有利於被告之認定。
  (三)被告違反在行水區內禁止擅採砂石之規定，利用挖土機擅採
    砂石，造成行水區內自己之土地大量流失，並妨礙該行水區
    ○○路穩定及影響河川改道、危及鄰地等公共危險等情，有
    下列事證可資證明：
  (1)被告自83年間起，在行水區內利用挖土機擅採砂石，結果造
    成如附圖所示標示黃色部分成為水塘之事實，已詳如前述，
    證人劉家智於原審亦具結證述「因為大坑洞那一塊，跟中港
    溪主流路很接近，賀伯颱風來時，有被大水灌穿，甲○○事
    後有去填補，如果繼續存在，會造成相鄰土地流失掉」，被
    告對於劉家智前揭證述，供稱「沒有意見，實在的，我的土
    地一部分的確有流失掉，大約有6、7甲」（見原審卷宗第26
    頁背面），足認被告在上開地點大量挖採砂石之行為，已造
    成其自己之土地流失6、7甲。
  (2)證人劉家智於本院前審審理中證述「如果沖刷太嚴重，流到
    坑洞，會造成附近的土地流失的可能」、「（前揭公文中）
    所謂『將．．．』是沒有發生，可能會流失，不過事實上旁
    邊的土地沒有流失，河水也沒有改道，流路也很穩定」（見
    本院更(一)審卷宗第44頁），「如果水流太大，超過一定比例
    ，可能會造成土地流失，但是他這個案子到現在，還沒有造
    成土地流失的情形．．．旁邊有私人土地，如果有大水，就
    有可能造成土地流失」等語（見本院更(二)審卷宗第65頁）。
    足認被告所為，有造成鄰近土地流失之虞。
  (3)本案地方主管機關苗栗縣政府已先後表示「（涉案之土地）
    業經公告劃入中港溪河川行水區域內．．．位於中港溪主流
    路旁，擅採土石將影響流路之自然穩定，造成鄰近土地流失
    」，有苗栗縣政府89年7月21日89府建河字第8900059277號
    函、93年7月15日以89府建水字第0930071074號函各1件在卷
    可稽（見原審卷宗第105頁、本院更(一)審卷宗第19頁），堪
    認在案發地點擅採砂石，確會危及中港溪河川流路之自然穩
    定。
  (4)按水利法第92條之1第1項所謂「致生公共危險」，固以實際
    上須有具體危險之發生為要件，而屬具體的危險犯，然其具
    體危險之存否，仍應依社會一般之觀念，客觀的予以判定。
    即依其妨礙水流之具體情況，視其一般上是否有使流水改道
    ，浸蝕護岸，而影響附近住家安全之虞，以決定其危險之有
    無，非必已使堤岸潰缺，人、畜、房屋淹沒，始得謂其危險
    已發生（最高法院74年台上字第3958號判例參照）。本件被
    告擅採砂石地點，係在中港溪河川行水區域內，緊臨中港溪
    主流路，被告未經許可採取砂石，造成之坑洞，在行水區內
    大量積水形成之Ａ1水塘，深度約12公尺、面積達5445平方
    公尺，經水流沖刷結果，除已經造成被告自己土地流失外，
    均有造成鄰近土地流失之虞，依社會一般之觀念，可認足以
    浸蝕護岸，影響河川兩岸附近住家安全之虞，公眾之生命、
    財產，已處於具體之危險環境，堪認被告所為確已危害公共
    安全。至證人劉家智於本院前審證稱「事實上旁邊之土地沒
    有流失，河水亦未改道、流路亦很穩定」云云（見本院更(一)
    審卷第44頁）；又稱「本案至今尚未造成土地流失」云云（
    見本院更(二)審卷宗第65頁），顯與被告所自承其土地已大約
    有6、7甲流失之事實不符，且證人劉家智上開「河水未改道
    」之陳述，僅能證明該處迄今尚未有堤岸潰缺或人、畜、房
    屋淹沒等實害發生，尚難執為有利於被告之認定。
  (四)綜上所述，本件事證明確，被告甲○○擅採砂石而違反水利
    法之犯行堪予認定。
參、論罪科刑理由：
一、新舊法適用之比較：
  (一)查被告行為後，刑法第56條連續犯之規定，業於94年1月7日
    修正公布刪除，並於95年7月1日施行，則被告之犯行，因行
    為後新法業已刪除連續犯之規定，此刪除雖非犯罪構成要件
    之變更，但顯已影響行為人刑罰之法律效果，自屬法律有變
    更，依新法第2條第1項規定，比較新、舊法結果，被告所犯
    之數罪具有連續犯之關係，依修正前即行為時之規定，應以
    一罪論；而依修正後之刑法，既刪除連續犯之規定，則所犯
    上述各罪應依數罪併罰之規定分論併罰，自以適用被告之行
    為時法律即舊法論以連續犯，對被告較為有利（最高法院95
    年第8次刑事庭會議決議參照）。
  (二)此次刑法第11條規定，亦有修正，惟分別比較新、舊法結果
    ，對被告之法律效果並無不同，自無庸適用刑法第2條第1項
    前段規定，應依現行刑法規定論處（最高法院95年11月7日
    第21次刑事庭會議決議參照）。
  (三)被告行為後，水利法已於92年2月6日修正公布，經比較新舊
    法如下：
  (1)修正前違反水利法第78條第1項第3款禁止「在行水區內擅採
    砂石、堆置砂石或傾倒廢土」之行為者，依同法第92條之1
    規定「違反第七十八條第一項各款情形之一者，除通知限期
    回復原狀、清除或廢止違禁設施外，處六千元以上三萬元以
    下罰鍰；因而損害他人權益者，處三年以下有期徒刑、拘役
    或科或併科四千元以上二萬元以下罰金；致生公共危險者，
    處五年以下有期徒刑，得併科六千元以上三萬元以下罰金。
    前項行為人，未在限期內回復原狀、清除或廢止違禁設施者
    ，得按日處罰鍰至回復原狀、清除或廢止違禁設施完竣之日
    止；其情節重大者，得沒入其違禁設施或機具」處斷。
  (2)修正後同法第92條之1已經刪除，而同法第92條之2第7款，
    即違反水利法第78條之1第3款「河川區域內之下列行為應經
    許可：採取或堆置土石」之行為者，依增訂之同法第94條之
    1 第1項規定「有第九十二條之二至第九十二條之五、第九
    十三條之二或第九十三條之三規定情形之一，致生公共危險
    者，處五年以下有期徒刑，得併科新臺幣五十萬元以上五百
    萬元以下罰金」處斷。
  (3)上開水利法修正前後之新、舊法經比較結果，以適用舊法即
    92年2月6日修正前之水利法第92條之1規定，較有利於被告
    。
二、核被告所為，係違反修正前水利法第78條第1項第3款之主管
    機關為保護水道禁止在行水區內擅採砂石之規定，致生公共
    危險，應依同法第92條之1第1項後段之規定處罰。至被告雖
    有在苗栗縣頭份鎮○○段○○段976地號他人土地上擅採砂石
    ，惟並無不法所有之意圖，已見前述，尚難以竊盜罪名相繩
    ，附此敘明。被告自83年某月日起，陸續在行水區內擅採砂
    石，致生公共危險，時間緊接，犯罪構成要件相同，顯係基
    於概括犯意反覆為之，為連續犯，依修正前刑法第56條之規
    定以一罪論，並加重其刑。原審予以論罪科刑，固非無見，
    惟查原審判決有下列違誤之處：
  (一)被告在如附圖標示黃色部分擅採砂石行為，係在行水區內，
    自應依法論罪科刑，而原判決卻就被告在如附圖所示黃線部
    分外之苗栗縣頭份鎮○○段○○段地號979、967之1之河川區
    域外土地擅採砂石行為，予以判決，自有未洽。
  (二)檢察官並未就被告有於行水區內未經許可「堆積」砂石之犯
    罪行為起訴，且被告所辯其係將先前獲准採取之砂石堆積上
    開地點云云，與事實不符，難以採信，已如前述，而參諸被
    告之砂石加工廠即設在附近，被告所採取之砂石及加工後之
    成品、半成品均堆積在工廠內，堆積位置不在行水區內，此
    業經本院前審審理時會同苗栗縣頭份地政事務所測量人員勘
    驗現場無訛，製有勘驗筆錄、照片及土地複丈成果圖在卷可
    稽（見本院90年度上訴字第110號卷宗第59 頁至76頁），並
    經證人即苗栗縣頭份地政事務所測量員吳正宏具結證述明確
    （見本院90年度上訴字第110號卷宗第85頁），自難認被告
    有於上開行水區禁止堆積砂石後仍在上開處所堆積砂石之行
    為。原審卻認被告有於上開行水區內未經許可堆積砂石之行
    為，並以被告此部分之行為亦係基於概括犯意所為，為起訴
    效力所及而併予審究，亦有未洽。
  (三)臺灣苗栗地方法院檢察署以87年度偵字第5466號（即同署95
    年度偵字第5808號）併案意旨，略以被告於87年11月26日上
    午11時30分，在苗栗縣頭份鎮東興大橋上游約800公尺處，
    經警當場查獲在行水區內土地未經許可擅採砂石，因認被告
    涉有違反修正前水利法92條之1第1項等語。惟查被告此部分
    行為，與本案並無裁判上不可分關係，並非起訴效力所及，
    尚無從併予審究（詳見後述），原審卻一併加以審酌，於法
    不合。
  (四)查水利法第92條之1之規定，業已於被告行為後之92年2月6
    日予以修正，原審未及比較新舊法之適用，亦嫌未合。
三、被告上訴意旨仍執前詞否認犯行，而指摘原判決不當，雖無
    理由，惟原判決既有上開可議之處，即屬無可維持，自應由
    本院將原審判決予以撤銷改判。爰審酌被告從事砂石業，明
    知政府禁止在河川行水區採取砂石，卻為圖一己私利，不聽
    制止，不顧可能發生之公共危險而盜採砂石，及被告年逾60
    並無相同之犯罪紀錄等一切情狀，量處如主文第2項所示之
    刑，以資儆懲。
四、至第一審檢察官起訴書犯罪事實欄，僅略載被告在苗栗縣頭
    份鎮土牛溪與中港溪會流處附近其私有土地之河川行水區土
    地上，擅採砂石，並未具體指明被告土地之地號及擅採之位
    置與範圍，嗣經檢察官於原審審理時，提出論告書以圖說指
    明被告擅採砂石之土地位置、地號及範圍為上開代號Ａ1、
    Ａ2所示土地（見原審卷第136頁、第137頁），惟上開代號
    Ａ1、Ａ2土地超出附圖標示黃色範圍部分，係中港溪行水區
    外之土地，已見前述，被告在行水區外之土地擅採砂石，尚
    難認違反修正前水利法第78條第1項第3款規定，自無從依同
    法第92條之1第1項後段規定予以處罰。因檢察官認此部分與
    上開起訴成罪部分有連續犯之裁判上一罪關係，爰不另為無
    罪之諭知。
五、另臺灣苗栗地方法院檢察署以87年度偵字第5466號（即同署
    95年度偵字第5808號）併案意旨略以：被告於87年11月26日
    上午11時30分，在苗栗縣頭份鎮東興大橋上游約800公尺處
    ，經警當場查獲在行水區內土地未經許可擅採砂石，因認被
    告涉有違反修正前水利法92條之1第1項等語。經查被告於87
    年11月26日上午11時30分，在苗栗縣頭份鎮東興大橋上游約
    800公尺處，駕駛挖土機挖取砂石之事實，固據被告於警詢
    、偵查中供承不諱（見87年度偵字第5466號卷宗第4頁背面
    、第16、17頁），惟被告當日挖取土石之地點，經檢察官會
    同苗栗縣頭份地政事務所派員勘驗、測量結果，現場濫挖後
    已蓄水養魚，而該蓄水池位置係坐落苗栗縣頭份鎮○○段第
    504-1、505-1、505-2等3筆土地之上，另開挖後另有回填廢
    土之情事，填土區位置則坐落在苗栗縣頭份鎮○○段第21、
    21-1、22、22-1、22-2、22-3、27、29、29-1、36、37、39
    、40、40-1、40-2、40-3、41、42、43、44、44-1、45、45
    -1、45-2、47、47-3、473、473-2等28筆土地上，有履勘現
    場筆錄及土地複丈成果圖在卷可稽（見87年度他字第674號
    卷宗第5頁、第20、67頁）；又被告於87年11月26日偵查中
    供稱「（問：前犯水利法案何地點？）另外的地點，今天被
    抓的地點附近離很遠處有別人挖」等語（見87年度偵字第
    5466號卷宗第17頁），而觀諸本案起訴部分，被告犯罪時間
    為83年間至87年1月7日止，2案之犯罪時間相距將近1年，行
    為地點不同，本案係在被告自己所有土地上所為，而併案部
    份則係在他人所有之土地上挖取砂石，難認2者犯意相同，
    顯非基於概括犯意所為，2案應無裁判上不可分關係，此部
    分自無從併案審理，應退由第一審檢察官另行偵辦。
據上論斷，應依刑事訴訟法第369條第1項前段，第364條、第299
條第1項前段、修正前水利法第78條第1項第3款、第92條之1第1
項後段，刑法第2條第1項、第11條前段、修正前刑法第56條，判
決如主文。
本案經檢察官乙○○到庭執行職務。
中　　華　　民　　國　　96　　年　　4 　　月　　11　　日
            刑事第十一庭　審判長法　官　陳　朱　貴
                                法　官　郭  同  奇
                                法　官　何  志  通
上列正本證明與原本無異。
如不服本判決應於收受送達後十日內向本院提出上訴書狀，其未
敘述上訴之理由者並得於提起上訴後十日內向本院補提理由書（
均須按他造當事人之人數附繕本）。
                                書記官　高　麗　淇
中　　華　　民　　國　　96　　年　　4  　月　　12　　日
 附    表
┌──┬────────────────┬────────────────┬──────┐
│編號│  土    地     地      號       │重    測     前    地    號     │登記所有權人│
├──┼────────────────┼────────────────┼──────┤
│1 　│　苗栗縣頭份鎮○○段○○段967號  │苗栗縣頭份鎮○○段○○段15之38號 │甲　○　○  │
├──┼────────────────┼────────────────┼──────┤
│2 　│　苗栗縣頭份鎮○○段○○段968號  │苗栗縣頭份鎮○○段○○段15之41號 │甲　○　○  │
├──┼────────────────┼────────────────┼──────┤
│3 　│　苗栗縣頭份鎮○○段○○段970號  │苗栗縣頭份鎮○○段○○段15之16號 │甲　○　○  │
├──┼────────────────┼────────────────┼──────┤
│4 　│　苗栗縣頭份鎮○○段○○段979號  │苗栗縣頭份鎮○○段○○段15之36號 │甲　○　○  │
├──┼────────────────┼────────────────┼──────┤
│5 　│苗栗縣頭份鎮○○段○○段967之1號 │苗栗縣頭份鎮○○段○○段15之37號 │練  華  文  │
├──┼────────────────┼────────────────┼──────┤
│6 　│苗栗縣頭份鎮○○段○○段976號    │苗栗縣頭份鎮○○段○○段15之40號 │頭  份  鎮  │
└──┴────────────────┴────────────────┴──────┘
